---
output: github_document
---

<!-- README.md is generated from README.Rmd. Please edit that file -->

```{r, include = FALSE}
knitr::opts_chunk$set(
  collapse = TRUE,
  comment = "#>",
  fig.path = "man/figures/README-",
  out.width = "100%"
)
```

# phenomenology

La historia de `phenomenology` se remonta a 2020, un año que cambio la vida de todos definitivamente. Durante dos años, con mi experiencia y la cantidad de código que he escrito, he desarrollado funciones de R para hacer análisis económico teorico y empirico. Teorico en cuanto la familia de funciones `Micro` permiten hacer análisis microeconómicos al estilo de los ejercicios presentados en el libro *Principios de microeconomía* de Mankiw. Y por otro lado las funciones de la familia `taxform` son funciones que permiten generar visualizaciones listas para presentación empleando tablas de resultados o de resumen.

La dualidad de estas dos familias de funciones tiene tambien que ver con los temas que a mi me llaman la atención los datos y la economía. El nombre de la libreria es un tributo a Georg Wilhelm Friederich Hegel, de quien aprendí que dualidades y antonimías son apenas el cascaron en el camino hacía la comprensión de la realidad. 

## Installation

You can install the development version of phenomenology like so:

```{r, eval = FALSE}
remotes::install_github("https://github.com/AlexB4891/phenomenology")
```

